【裁判字號】    89,台上,2647
【裁判日期】    890511
【裁判案由】    違反藥事法
【裁判全文】
最高法院刑事判決                              八十九年度台上字第二六四七號
    上  訴  人  甲○○
    選任辯護人  陳松楷律師
右上訴人因違反藥事法案件，不服台灣高等法院中華民國八十九年三月二日第二審更
審判決（八十八年度上更(一)字第五九二號，起訴案號：台灣基隆地方法院檢察署八十
六年度偵字第四○七、四○八號），提起上訴，本院判決如左：
    主  文
上訴駁回。
    理  由
按刑事訴訟法第三百七十七條規定，上訴於第三審法院，非以判決違背法令為理由，
不得為之。是提起第三審上訴，應以原判決違背法令為理由，係屬法定要件。如果上
訴理由狀並未依據卷內訴訟資料，具體指摘原判決不適用何種法則或如何適用不當，
或所指摘原判決違法情事，顯與法律規定得為第三審上訴理由之違法情形，不相適合
時，均應認其上訴為違背法律上之程式，予以駁回。本件原判決綜合調查證據之結果
，認上訴人甲○○連續三次於民國八十五年八、九月間犯有行為時藥事法第八十三條
第一項明知為禁藥而轉讓罪，上訴人行為後毒品危害防制條例已於八十七年五月二十
日修正公布，自同年月二十二日施行，該條例第八條第二項已有處罰轉讓第二級毒品
（安非他命）罪之明文，上訴人行為後法律既有變更，依刑法第二條第一項但書規定
比較新舊法結果，自以違反藥事法較有利於上訴人，因而撤銷第一審之科刑判決，改
判仍論上訴人以上開罪名，量處有期徒刑拾月，已詳認定犯罪事實之依據及憑以認
定之理由，並對上訴人否認犯罪之辯詞，如何不足採信，均已依據卷內資料予以指駁
及說明，從形式上觀察，原判決並無違背法令情形。上訴意旨仍執其在原審之辯詞，
謂伊和證人洪紹忠並不熟識，且非親非故，安非他命又價值昂貴，伊不可能無償供應
安非他命予洪紹忠吸用，否認有轉讓禁藥安非他命行為等語，係就原判決已詳為論斷
與說明之事項，再為事實上之爭執，殊非適法之第三審上訴理由。按證據之證明力係
由法院自由判斷，縱證人之證言前後未盡相符，但原審本於審理所得心證，就其證言
之一部認確實可信予以採取，尚非法所不許，洪紹忠所為陳述，原判決既於理由一詳
述其取捨之意見，經核並無違經驗法則，不能任指為違法。又按事實之認定及證據之
取捨，乃屬事實審法院之職權，證人等所為證言，何者為可採，事實審法院本得參酌
其他相關證據為自由之判斷，苟無違反經驗法則或論理法則，自難指為違法。原判決
依憑證人洪紹忠及承辦警員黃裕源於警訊、偵查及原審訊問時之供證（見原判決理由
一），與其他調查證據之結果，認定上訴人確有本件轉讓禁藥（安非他命）犯行，摒
棄不採上訴人所為有利之辯詞，經核其證據之取捨及證明力之判斷於法均無不合。又
刑事訴訟法第三百七十九條第十款所謂應於審判期日調查之證據，必須該證據確與待
證事實有重要關係，就其案情委有調查之必要者而言。本件事證已臻明確，原審未依
上訴人聲請傳訊證人洪紹忠查證證人許健忠之住址為無益之調查，自不得指為調查未
盡。再犯罪之時日、數量及上訴人之地址，如非犯罪之構成要素，而與犯罪同一性無
關者，判決書若僅為年月之記載而不及日時、數量及上訴人之地址，既於判決無所影
響，即亦不能指為違法。本件原判決事實欄雖僅為年月之認定，未有日時、數量及上
訴人地址之確實記載，惟原非犯罪構成要件之一部，其未有記載，當於判決無影響，
上訴人就此所為之指摘，洵無理由。此外，上訴人等徒憑己意，對原審採證認事職權
之適法行使及原判決理由已詳為論斷之事項，任意爭辯，顯與法定上訴第三審之形式
要件不符，其上訴違背法律上之程式，應予駁回。
據上論結，應依刑事訴訟法第三百九十五條前段，判決如主文。
中      華      民      國    八十九    年      五      月     十一     日
                              最高法院刑事第七庭
                                  審判長法官  謝  家  鶴
                                        法官  洪  文  章
                                        法官  花  滿  堂
                                        法官  陳  世  淙
                                        法官  洪  佳  濱
      右正本證明與原本無異
                                              書  記  官
中      華      民      國    八十九    年      五      月    二十四    日


司法院資訊處製作；財團法人民間司法改革基金會備份。
